src/fst/affixes/verbs.lexc
LEXICON VINFINITES_2SYLL_VUOLLAD  !!= ** __@CODE@__
+Inf:â^VBACK^RLEN%>đ K ; ! xxx remove RLEN
+Ind+Prs+ConNeg:â^WG^VBACK^RLEN K ;
+Ind+Prt+ConNeg:â^VBACK^RLEN%>m K ;
+Cond+Prs+ConNeg:â^WG^VBACK^RLEN%>ččii K ;
+Pot+Prs+ConNeg:i^WG%>i3 K ;
+Imprt+ConNeg:â^WG K ;
+PrsPrc:e%>e K ;
+PrfPrc:â^VBACK^RLEN%>m K ;
+Der2+Der/NomAg:e%> C_TAHHEE ;

+VAbess:â^WG^VBACK^RLEN VABESS ;
+VGen:â^WG^VBACK^RLEN%>n VGEN ;

+Actio+Nom:â^VBACK^RLEN%>m NOMACT ;
+Actio+Ill:â^CSH^VBACK^RVSH%>mân K ;
+Actio+Loc:â^CSH^VBACK^RVSH%>mist K ;
+Actio+Com:â^CSH^VBACK^RVSH%>máin K ;
+Actio+Ess:â^CSH^VBACK^RVSH%>min K ;
+Ger+PxSg1:â^WG^VBACK^RLEN%>dijnân K ;
+Ger+PxSg2:â^WG^VBACK^RLEN%>dijnâd K ;
+Ger+PxSg3+Err/Orth:â^WG^VBACK^RLEN%>dijnes K ;
+Ger+PxSg3:â^WG^VBACK^RLEN%>dijnis K ;
+Ger:â^WG^VBACK^RLEN%>dijn K ;
+Der4+Der/NomAct:â^VBACK^RLEN%>m FLAG_3LITTER ;

LEXICON EVEN_IND_2SYLL_VUOLLAD !!= ** __@CODE@__
+Prs+Sg1:â^WG^VBACK^RLEN%>m K ;
+Prs+Sg2:â^WG^VBACK^RLEN%>h K ;
+Prs+Sg3:á^CSH^VHIGH K ;      ! FORMER: ^CSH^VHIGH
+Prs+Du1:e^CLEN%>en K ;
+Prs+Du2:â^CSH^VBACK^RLEN%>vettee K ;
+Prs+Du3:â^VBACK^RLEN%>v K ;
+Prs+Pl1:â^VBACK^RLEN%>p K ;
+Prs+Pl2:â^CSH^VBACK^RLEN%>vetteđ K ;
+Prs+Pl3:i^CSH%>h K ;             ! loheh
+Prs+Pl3+Err/Orth:i%>h K ;

+Prt+Sg1:i^VBACK^RLEN%>m K ;
+Prt+Sg2:i^VBACK^RLEN%>h K ;
+Prt+Sg3:â^WG^VBACK^RLEN%>i K ;
+Prt+Du1:á^WG^VBACK^RLEN%>im K ; ! not ^CLEN?
+Prt+Du2:á^WG^VBACK^RLEN%>id K ; ! not ^CLEN?
+Prt+Du3:á^WG^VBACK^RLEN%>in K ; ! not ^CLEN?
+Prt+Pl1:â^WG^VBACK^RLEN%>im K ;
+Prt+Pl2:â^WG^VBACK^RLEN%>id K ;
+Prt+Pl3:i^CLEN^VBACK^RLEN%>i3 K ;

LEXICON EVEN_POT_2SYLL_VUOLLAD !!= ** __@CODE@__
+Sg1:e^WG^VBACK^RLEN%>em K ;
+Sg2:e^WG^VBACK^RLEN%>eh K ;
+Sg3:â^WG^VBACK^RLEN%>š K ;
+Du1:â^WG^VBACK^RLEN%>žeen K ;
+Du2:â^WG^VBACK^RLEN%>švettee K ;
+Du3:â^WG^VBACK^RLEN%>žává K ;
+Pl1:â^WG^VBACK^RLEN%>žep K ;
+Pl2:â^WG^VBACK^RLEN%>švetteđ K ;
+Pl3:â^WG^VBACK^RLEN%>žeh K ;

LEXICON EVEN_IMPRT_2SYLL_VUOLLAD !!= ** __@CODE@__
+Sg2:â^WG^VBACK^RLEN K ;    !
+Sg3:u^WG^VHIGH%>s K ; !
+Du1:o^VHIGH%>on K ;    ! uá
+Du2:e%>e K ;     ! ye
+Du3:u^VHIGH%>s K ;     ! uá
+Pl1:u^VHIGH%>p K ;     ! uá
+Pl2:â^VBACK^RLEN%>đ K ;     !
+Pl3:u^VHIGH%>s K ;     ! uá


LEXICON 2SYLL_LUOIKKAD_TV  !!= * __@CODE@__ passive, no Der/l, otherw like ruottad, 3 verbs
+V+TV+Der3+Der/Pass:u2 C_PASS_SH_RLEN ; !
+V+TV: 2SYLL_RUOTTAD_LUOIKKAD ;

LEXICON 2SYLL_RUOTTAD
+V: 2SYLL_RUOTTAD_V ;
LEXICON 2SYLL_RUOTTAD_IV
+V+IV: 2SYLL_RUOTTAD_V ;
LEXICON 2SYLL_RUOTTAD_TV
+V+TV: 2SYLL_RUOTTAD_V ;

LEXICON 2SYLL_RUOTTAD_V  !!= * __@CODE@__ no passive, but Der/l. 4 verbs
!DERL+Der1+Der/l:â^VBACK^RLEN%>l 3_DERIVED_VBACK ; ! Look at this, Trond. ! 3_DERIVED_VBACK
2SYLL_RUOTTAD_LUOIKKAD ;

LEXICON 2SYLL_RUOTTAD_LUOIKKAD  !!= * __@CODE@__ no passive
VINFINITES_2SYLL_RUOTTAD ;
+Ind: EVEN_IND_2SYLL_RUOTTAD ;
+Cond+Prs:â^WG^VBACK^RLEN%> EVEN_COND ;
+Pot+Prs: EVEN_POT_2SYLL_RUOTTAD ;
+Imprt: EVEN_IMPRT_2SYLL_RUOTTAD ;
+Der4+Der/InchL:â^WG^VBACK^RLEN%>škyett4 4SYLL_KYETTID_DER ;
+Der1+Der/d:â^WG^VBACK^RLEN%>d 3_KUIKETTID ; !ruotâdiđ this one functions!
+Der1+Der/st:â^WG^VBACK^RLEN%>st 3_KUIKETTID ; !
+Der1+Der/tt:â^WG^VBACK^RLEN%>tt 3_KUIKETTID ; ! TEST
! Der/l declared above
! Der/Pass ??

LEXICON VINFINITES_2SYLL_RUOTTAD  !!= ** __@CODE@__
+Inf:â^VBACK^RLEN%>đ K ;
+Ind+Prs+ConNeg:â^WG^VBACK^RLEN K ;
+Ind+Prt+ConNeg:â^VBACK^RLEN%>m K ;
+Cond+Prs+ConNeg:â^WG^VBACK^RLEN%>ččii K ;
+Pot+Prs+ConNeg:i%>i3 K ;
+Imprt+ConNeg:â^WG K ;
+PrsPrc:e%>e K ;
+PrfPrc:â^VBACK^RLEN%>m K ;
+Der2+Der/NomAg:e%> C_TAHHEE ;

+VAbess:â^WG^VBACK^RLEN VABESS ;
+VGen:â^WG^VBACK^RLEN%>n VGEN ;

+Actio+Nom:â^VBACK^RLEN%>m NOMACT ;
+Actio+Ill:â^VBACK^RLEN%>mân K ;
+Actio+Loc:â^VBACK^RLEN%>mist K ; !luoikkâmist
+Actio+Com:â^VBACK^RLEN%>máin K ; !
+Actio+Ess:â^VBACK^RLEN%>min K ;
+Ger+PxSg1:â^WG^VBACK^RLEN%>dijnân K ;
+Ger+PxSg2:â^WG^VBACK^RLEN%>dijnâd K ;
+Ger+PxSg3+Err/Orth:â^WG^VBACK^RLEN%>dijnes K ;
+Ger+PxSg3:â^WG^VBACK^RLEN%>dijnis K ;
+Ger:â^WG^VBACK^RLEN%>dijn K ;
+Der4+Der/NomAct:â^VBACK^RLEN%>m FLAG_3LITTER ; !luoikkâmist

LEXICON EVEN_IND_2SYLL_RUOTTAD  !!= ** __@CODE@__
+Prs+Sg1:â^WG^VBACK^RLEN%>m K ;
+Prs+Sg2:â^WG^VBACK^RLEN%>h K ;
+Prs+Sg3:á^VHIGH K ;    !
+Prs+Du1:e%>en K ;
+Prs+Du2:â^VBACK^RLEN%>vettee K ;
+Prs+Du3:â^VBACK^RLEN%>v K ;
+Prs+Pl1:â^VBACK^RLEN%>p K ;
+Prs+Pl2:â^VBACK^RLEN%>vetteđ K ;
+Prs+Pl3:i%>h K ;

+Prt+Sg1:i^VBACK^RLEN%>m K ;
+Prt+Sg2:i^VBACK^RLEN%>h K ;
+Prt+Sg3:â^WG^VBACK^RLEN%>i K ;
+Prt+Du1:á^WG^VBACK^RLEN%>im K ; ! not ^CLEN?
+Prt+Du2:á^WG^VBACK^RLEN%>id K ; ! not ^CLEN?
+Prt+Du3:á^WG^VBACK^RLEN%>in K ; ! not ^CLEN?
+Prt+Pl1:â^WG^VBACK^RLEN%>im K ;
+Prt+Pl2:â^WG^VBACK^RLEN%>id K ;
+Prt+Pl3:i^VBACK^RLEN%>i3 K ;

LEXICON EVEN_POT_2SYLL_RUOTTAD !!= ** __@CODE@__
+Sg1:e^WG^CLEN%>em K ;
+Sg2:e^WG^CLEN%>eh K ;
+Sg3:â^WG^VBACK^RLEN%>š K ;
+Du1:â^WG^VBACK^RLEN%>žeen K ;
+Du2:â^WG^VBACK^RLEN%>švettee K ;
+Du3:â^WG^VBACK^RLEN%>žává K ;
+Pl1:â^WG^VBACK^RLEN%>žep K ;
+Pl2:â^WG^VBACK^RLEN%>švetteđ K ;
+Pl3:â^WG^VBACK^RLEN%>žeh K ;

LEXICON EVEN_IMPRT_2SYLL_RUOTTAD !!= ** __@CODE@__
+Sg2:â^WG^VBACK^RLEN K ;    !
+Sg3:u^VHIGH%>s K ; !
+Du1:o^VHIGH%>on K ;    ! uá
+Du2:e%>e K ;     ! ye
+Du3:u^VHIGH%>s K ;     ! uá
+Pl1:u^VHIGH%>p K ;     ! uá
+Pl2:â^VBACK^RLEN%>đ K ;     !
+Pl3:u^VHIGH%>s K ;     ! uá


!! !ED verbs

LEXICON 2SYLL_KALVED
+V: 2SYLL_KALVED_V ;
LEXICON 2SYLL_KALVED_IV
+V+IV: 2SYLL_KALVED_V ;
LEXICON 2SYLL_KALVED_TV
+V+TV: 2SYLL_KALVED_V ;

LEXICON 2SYLL_KALVED_V  !!= * __@CODE@__ kalveđ without RLEN Prs+Sg1. 8 verbs
: VINFINITES_PIHTED ;
+Ind: EVEN_IND_PIHTED ;
+Cond+Prs:á^WG%> EVEN_COND ; ! anneeđ a, jotteeđ á.
+Pot+Prs: EVEN_POT_ED ;
+Imprt: EVEN_IMPRT_ED ;
+Der4+Der/InchL:e^WG%>škyett4 4SYLL_KYETTID_DER ; !sirdeškyettiđ
+Der1+Der/d:e^SVd^WG 3_DERIVED_SLEN ; !
+Der1+Der/st:est^WG 3_DERIVED ; ! arvestiđ a^RVrv
+Der1+Der/tt:ett^WG 3_DERIVED ; !
!DERL+Der1+Der/l:el 3_DERIVED_L_CLEN ; ! former: 3_DERIVED_BACK
:e^EA DER_MAS ; ! á for root oiu, e for root a
+Der3+Der/Pass:u2 C_PASS_SH_RVSH ; ! aRV  o  a

LEXICON 2SYLL_POHTED
+V: 2SYLL_POHTED_V ;
LEXICON 2SYLL_POHTED_IV
+V+IV: 2SYLL_POHTED_V ;
LEXICON 2SYLL_POHTED_TV
+V+TV: 2SYLL_POHTED_V ;

LEXICON 2SYLL_POHTED_V  !!= * __@CODE@__ with RLEN Prs+Sg1. 31 verbs
VINFINITES_ED ;
+Ind: EVEN_IND_ED ;
+Pot+Prs: EVEN_POT_POHTED ;
+Cond+Prs:á^WG%> EVEN_COND ; ! anneeđ a, jotteeđ á.
+Imprt: EVEN_IMPRT_ED ;
+Der4+Der/InchL:e^WG%>škyett4 4SYLL_KYETTID_DER ; !sirdeškyettiđ
+Der1+Der/st:est^WG 3_DERIVED ; ! arvestiđ a^RVrv
+Der1+Der/tt:ett^WG 3_DERIVED ; !
+Der1+Der/d:ed^WG 3_DERIVED ; !
!DERL+Der1+Der/l:el 3_DERIVED_L ; !
:á DER_MAS ;
+Der3+Der/Pass:u2 C_PASS_SH_POHTED ; !

LEXICON VINFINITES_ED   !!= ** __@CODE@__
+Inf:e%>đ K ;
+Ind+Prs+ConNeg:e^WG K ;
+Ind+Prt+ConNeg:á%>m K ;
+Cond+Prs+ConNeg:á^WG%>ččii K ;
+Pot+Prs+ConNeg:á^WG%>á K ;
+Imprt+ConNeg:e^WG K ;
+PrsPrc:e%>e K ;
+PrfPrc:á%>m K ;
+PrfPrc+Err/Orth:%>m K ;
+Der2+Der/NomAg:e%> C_TAHHEE ; !paldee muttee kirdee hurgee ok

+VAbess:e^WG VABESS ;
+VGen:e^WG%>n VGEN ;

+Actio+Nom:e%>m NOMACT ;
+Actio+Ill:e%>mân K ;
+Actio+Loc:e%>mist K ;
+Actio+Com:e%>máin K ;
+Actio+Ess:e%>min K ;
+Ger+PxSg1:e^WG%>dijnân K ;
+Ger+PxSg2:e^WG%>dijnâd K ;
+Ger+PxSg3:e^WG%>dijnis K ;
+Ger+PxSg3+Err/Orth:e^WG%>dijnes K ;
+Ger:e^WG%>dijn K ;
+Der4+Der/NomAct:e%>m FLAG_3LITTER ;

LEXICON EVEN_IND_ED !!= ** __@CODE@__ kalveđ
+Prs+Sg1+Err/Orth:á^WG^RLEN%>m K ;
+Prs+Sg1:á^WG%>m K ;
+Prs+Sg2+Err/Orth:á^WG^RLEN%>h K ;
+Prs+Sg2:á^WG%>h K ;
+Prs+Sg3:á K ;
+Prs+Du1:e^CLEN%>en K ;
+Prs+Du2:e%>vettee K ;
+Prs+Du3:e%>v K ;
+Prs+Pl1:e%>p K ;
+Prs+Pl2:e%>vetteđ K ;
+Prs+Pl3:e%>h K ;

+Prt+Sg1:i%>m K ;
+Prt+Sg2:i%>h K ;
+Prt+Sg3:i^WG^RLEN%>i K ;
+Prt+Du1:i^WG^CLEN%>im K ;
+Prt+Du2:i^WG^CLEN%>id K ;
+Prt+Du3:i^WG^CLEN%>in K ;
+Prt+Pl1:i^WG^RLEN%>im K ;
+Prt+Pl2:i^WG^RLEN%>id K ;
+Prt+Pl3:i%>i3 K ;

LEXICON EVEN_POT_POHTED !!= ** __@CODE@__
+Sg1:e%>em K ;
+Sg2:e%>eh K ;
+Sg3:i^WG^RLEN%>š K ;
+Du1:i^WG%>žeen K ;
+Du2:i^WG^RLEN%>švettee K ;
+Du3:i^WG%>žává K ;
+Pl1:i^WG%>žep K ;
+Pl2:i^WG^RLEN%>švetteđ K ;
+Pl3:i^WG%>žeh K ;
